行　政　法　院　裁　定　　　　　　　　　　　　　　八十七年度裁字第六九五號
　　聲　請　人　甲○○
右聲請人因退休事件，對本院中華民國八十七年二月十三日八十七年度裁字第一二三
號裁定聲請再審，本院裁定如左︰
　　主  文
再審之聲請駁回。
　　理  由
按行政訴訟當事人對本院之裁定聲請再審，必須具有行政訴訟法第二十八條所列各款
情形之一者始得為之，而該條第一款所謂適用法規顯有錯誤者，係指原裁定所適用之
法規該案應適用之現行法規相違背或與解釋判例有所牴觸者而言，至於法律上見解之
歧異，聲請人對之縱有爭執，要難謂為適用法規錯誤，而據為再審之理由；又該條第
十款所謂發見未經斟酌之重要證物者，係指該證物在前訴訟程序中即已存在而當事人
不知其存在，現始發現者而言，並以如經斟酌可受較有利益之裁判者為限，分別經本
院著有判例。本件聲請人先後於八十五年十月十四日及同年月十五日向教育部陳稱，
依該部八十五年九月二十三日台人(二)字第八五○七○二八三號函釋，以八月一日為
退休生效日期之學校教職員，可採計上學年度成績考核晉級後，依考核晉級後之薪級
計算退休金，則該部七十三年二月十一日台人字第四九三○號及七十八年十二月一
日台人字第五九五九二號函釋應停止適用，否則將製造不公平待遇，侵犯中小學教
師之平等權，其係於七十九年八月一日退休，請將台人(二)字第八五○七○二八三號
函釋溯及至七十九年七月三十一日生效，以臻公允云云。經教育部於八十五年十一月
二十日以台人三字第八五○九三○二七號書函復聲請人，略以該部七十三年二月十
一日台人字第四九三○號函，係有關各級公立學校教師或校長申請依學校教職員退
休條例第三條規定退休者，除有特殊原因或重大疾病外，一律以二月一日或八月一日
為退休生效日期之解釋，業於修正學校教職員退休條例時，於第四條之一予以明定；
另查該部七十八年十二月一日台人字第五九五九二號函，係各機關對參加當年度年
終考績依法晉俸級而於翌年元月二日至五月三十一日退休生效之公務人員，得視實
際情形先行個別列冊辦理年終考績之相關規定，並無原告所稱製造不公平現象之情形
。至該部八十五年九月二十三日台人(二)字第八五○七○二八三號函，係對八十五年
二月一日修正施行之學校教職員退休條例第五條及同條例施行細則第八條規定所為之
解釋，尚無法令依據得溯自七十九年七月三十一日起適用等語。核係針對聲請人之陳
情，就該部人(二)字第八五○七○二八三號函釋並無溯及適用，所為理由之說明，並
非就具體發生之事件對聲請人所為發生公法上法律效果之行政處分，不得對之提起訴
願及行政訴訟。原裁定認教育部八十五年十一月二十日台人三字第八五○九三○二
七號書函僅係理由之說明，非行政處分，聲請人對之提起行政訴訟不合法，予以駁回
，經查原裁定適用法規並無顯有錯誤情事。聲請人僅一再述說其在前程序起訴狀所述
實體法律關係之理由，並未指明確定裁定有如何合於行政訴訟法第二十八條所定再審
事由之具體情事，僅泛言有行政訴訟法第二十八條第一款、第十款之再審事由，縱令
經斟酌亦無法可受較有利益之裁判，揆諸前開說明，其再審之聲請為不合法，應予裁
定駁回。
據上論結，本件再審之聲請為不合法，爰依行政訴訟法第三十三條、民事訴訟法第五
百零七條、第五百零二條第一項，裁定如主文。
中    華    民    國     八十七      年      六      月      十一       日
                    行 政 法 院 第 二 庭
                                審 判 長 評  事      黃  綠  星
                                         評  事      黃  璽  君
                                         評  事      廖  政  雄
                                         評  事      徐  樹  海
                                         評  事      黃  合  文
右  正  本  證  明  與  原  本  無  異
                                         法院書記官  蘇  金  全
中    華    民    國     八十七      年      六      月      十一       日
